【裁判字號】    89,易,4992
【裁判日期】    891207
【裁判案由】    恐嚇
【裁判全文】
臺灣高雄地方法院刑事判決                        八十九年度易字第四九九二號
    公  訴  人  臺灣高雄地方法院檢察署檢察官
    被      告  甲○○
右列被告因恐嚇案件，經檢察官提起公訴（八十九年度偵字第二二四六八號），本院
判決如左：
    主  文
甲○○以加害生命之事，恐嚇他人致生危害於安全，處拘役伍拾玖日，如易科罰金，
以參佰元折算壹日。緩刑貳年。扣案螺絲起子壹支沒收。
    事  實
一、甲○○與乙○○、謝林秀意夫妻原係朋友，甲○○因懷疑謝林秀意在外隨意散播
    其妻子冒標他人會款之謠言，竟於民國八十九年十月三日十四時三十分許，前往
    高雄市○○區○○街十號乙○○之住處，欲找其理論，並出手毆打乙○○（此部
    份未據告訴），嗣經鄰居勸開，甲○○猶有不滿，竟至隔壁友人之工廠內取出自
    己所有之螺絲起子一支前往乙○○住處，並基於恐嚇之犯意，恫嚇：「恁爸給你
    死」等語，謝林秀意見狀，先阻擋甲○○，並叫乙○○快跑，乙○○乃快速逃逸
    ，甲○○隨後追出，並邊追邊喊恐嚇稱：「你晚上好好睡，活不到明日，跑的了
    今天，跑不了明天，要開車撞死你」等語。使乙○○心生畏懼，致生危害於安全
    。於約跑離一百餘公尺處停下，並在路邊麵攤吃麵，嗣經警迅速至現場，並扣得
    甲○○所有，丟於麵攤旁邊水溝處之螺絲起子一支。
二、案經高雄市政府警察局三民第一分局移送台灣高雄地方法院檢察署檢察官查起訴
     理  由
一、訊據被告甲○○固不否認於右揭時、地前往告訴人乙○○住處理論之事實，然矢
    口否認有何恐嚇之犯行，辯稱只與告訴人理論一些事情，螺絲起子雖有拿在手，
    但是是要修理腳踏車用，後來去吃麵，又覺得螺絲起子很舊了，就隨手丟於水溝
    中云云。經查：右揭事實，業據告訴人乙○○指訴甚詳，核與證人即告訴人之妻
    子謝林秀意於本院結證稱：「當時被告打我先生，我先生頭暈被鄰居扶起，沒幾
    分鐘被告從隔壁工廠拿一把螺絲起子過來，我推開被告就叫我先生快跑，被告沒
    有對我怎樣，他針對我先生，而且說要讓我先生死」等語大致相符；被告於警訊
    亦自承「..... 我即追在後面要打乙○○，我沒有追上他，我持螺絲起子只是要
    恐嚇乙○○..... 」等語。並有扣案螺絲起子一把可憑，是被告所辯顯不足採，
    其犯行洵足認定，應依法論科。
二、核被告甲○○所為，係犯刑法第三百零五條之恐嚇危害安全罪。爰審酌被告犯罪
    後態度良好，告訴人亦表示原諒不院追究之意，及其之犯罪動機、目的、手段，
    犯罪時所受之刺激及其品性、生活狀況、智識程度、犯罪所生之損害，及犯罪後
    態度等一切情狀，量處如主文所示之刑，並諭知易科罰金之折算標準。被告於七
    十五年間因妨害公務罪雖曾受有期徒刑以上刑之執行完畢，惟五年以內未曾受有
    期徒刑以上刑之宣告，有臺灣高雄地方法院檢察署刑案資料查註記錄表附卷可稽
    ，此次一時失慮，致罹刑典，惟事後已坦承犯行，深具悔意，經此偵審及刑之宣
    告後，應知警惕而無再犯之虞，本院因認其刑以暫不執行為適當，並予宣告緩刑
    二年，用啟自新。扣案螺絲起子為被告所有，為其所自承，且為供本件犯罪所用
    之物，應依刑法第三十八條第一項第二款之規定，宣告沒收。
據上論斷，應依刑事訴訟法第二百九十九條第一項前段、刑法第三百零五條，第四十
一條第七十四條第二款、第三十八條第一項第二款、罰金罰鍰提高標準條例第一條前
段、第二條，判決如主文。
中    華    民    國      八十九      年      十二      月      七      日
                                  臺灣高雄地方法院刑事第三庭
                                      法  官  簡  志  瑩
右正本證明與原本無異。
如不服本判決，應於判決送達後十日內，向本院提出上訴狀。
                                      書記官  林  宜  正
中    華    民    國      八十九      年      十二      月      十三    日
附錄論罪科刑法條：
刑法三百零五條：
以加害生命、身體、自由、名譽、財產之事恐嚇他人，致生危害於安全者，處二年以
下有期徒刑、拘役或三百元以下罰金。


司法院資訊處製作；財團法人民間司法改革基金會備份。
